【裁判字號】    97,上訴,43
【裁判日期】    970516
【裁判案由】    違反毒品危害防制條例
【裁判全文】
臺灣高等法院花蓮分院刑事判決          97年度上訴字第43號
上  訴  人  臺灣花蓮地方法院檢察署檢察官
上  訴  人
即  被  告  乙○○
                    （
指定辯護人  余道明律師
上訴人因違反毒品危害防制條例案件，不服臺灣花蓮地方法院中
華民國96年12月27日96年度訴字第261號第一審判決（起訴案號
：臺灣花蓮地方法院檢察署96年度偵字第810、811號，96年度毒
偵字第232號），提起上訴，本院判決如下：
    主  文
原判決關於被告乙○○與丙○○共同販賣第二級毒品安非他命即
附表二編號2、3、6部分及定執行刑部分撤銷。
乙○○犯如附表二編號2、3、6部分所示之罪，均累犯，各處如
附表二編號2、3、6部分所示之刑。
其他上訴駁回。
本判決所處之刑與上訴駁回部分所處之刑，應執行無期徒刑，褫
奪公權終身。扣案之塑膠空袋七十四個、電子磅秤一台、行動電
話三支，均沒收之。未扣案之販賣第一級毒品所得新臺幣一萬八
千元，及販賣第二級毒品所得其中新臺幣一萬元，均沒收，如全
部或一部不能沒收時，以其財產抵償之。另販賣第二級毒品所得
其中新台幣九千五百元，應與丙○○連帶沒收，如全部或一部不
能沒收時，以其等財產抵償之。
    事  實
本院認定被告乙○○之犯罪事實與原審之認定相同，原判決事實
欄所載除已確定部分外，引用之。
    理  由
壹、有罪判決上訴駁回部分
一、本案經本院審理結果，認為被告乙○○所犯如附表一販賣第
    一級毒品、附表二編號1、4、5販賣第二級毒品、附表三轉
    讓第一級毒品及附表四轉讓第二級毒品部分，原審所為之判
    決，認事用法及量刑，均無不合，應予維持，並引用原判決
    所載之證據及理由如附件所示。
二、被告上訴意旨略以：伊沒有販賣第一級毒品，只有介紹何貴
    欽、彭芳雄、馮俊雄向姜其才購買，並舉證人丙○○、甲○
    ○為證；販賣第二級毒品及轉讓第一、二級毒品部分，伊有
    供出上線姜其才，希能減輕其刑云云。
三、經查：
（一）證人丙○○雖於本院證稱：伊有在場看到何貴欽在跟姜其
      才拿海洛因，亦有看到彭芳雄向姜其才買海洛因等語。惟
      何貴欽於偵查中已證述伊於95年年底向被告拿海洛因及安
      非他命各一次，用手機聯絡，都是幾千元一包，交易地點
      在花蓮縣吉安鄉○○○○○路邊等語；於原審又結證表示
      伊有向被告拿過海洛因一、二次，當時是拿錢給被告，去
      的時候就拿錢了，然後被告當場向小江拿貨，再由被告交
      貨給伊等語。證人彭芳雄亦於警詢及偵查中證稱伊自95年
      12 月起跟被告買安非他命及海洛因各3至4次，海洛因買
      0.4 至0.8公克，約3至6千元，安非他命買0.2至0.5公克
      ，約1至2千元；並於原審證稱伊向被告拿過3到4次海洛因
      ，大多是海洛因與安非他命二樣東西一起買等語。參酌被
      告於警詢時亦已自白有販賣第一級毒品海洛因予彭芳雄，
      足見被告確有販賣第一級毒品給何貴欽、彭芳雄。證人丙
      ○○所言無非迴護之詞，殊不可採。至於證人甲○○於本
      院所稱伊於95年12月初買安非他命是被告帶伊去的，錢交
      給一個伊不認識的人等語，與被告是否販賣第一級毒品無
      關，亦不能採為被告有利之證明。是被告所辯伊只有介紹
      何貴欽、彭芳雄、馮俊雄向姜其才購買云云，並不足取。
（二）又被告雖供出其販賣或轉讓毒品之來源為姜其才，惟並未
      因而破獲姜其才，尚不得援引毒品危害防制條例第17條之
      規定減輕其刑。
（三）綜上所述，被告此部分之上訴並無理由，應予駁回。
貳、有罪判決撤銷改判部分
一、被告乙○○所犯如附表二編號2、3、6販賣第二級毒品部分
    ，原判決所載之證據及理由除量刑部分外，均引用之，如附
    件所示。
二、被告上訴，指其供出上線姜其才，希能減輕其刑云云。經核
    尚不得援引毒品危害防制條例第17條之規定減輕其刑，已如
    上述。
三、原審予以論科，固非無見。惟原判決就被告與丙○○共同販
    賣第二級毒品所得9千5百元部分，未予諭知應與丙○○連帶
    沒收，尚有未合。被告上訴指摘原判決此部分不當，請求撤
    銷，雖無理由，惟原判決此部分既有未合，仍應撤銷。原審
    酌被告有多次前科，素行欠佳，其不思以正途賺取財物，為
    圖得一己之私利，無視於國家防止毒品危害之禁令，竟販入
    毒品伺機出售、轉讓，不僅助長毒品氾濫，戕害他人之身心
    發展，且足以使購買及受轉讓而施用者導致精神障礙、性格
    異常，甚至造成生命危險之生理成癮性及心理依賴性，侵害
    社會法益甚鉅，及犯後坦承犯行等一切情狀，分別量處如主
    文第2項即附表二編號2、3、6部分所示之刑。上開撤銷改判
    部分及上訴駁回部分，並依法定其應執行刑如主文第4項所
    示。
參、無罪判決上訴駁回部分
一、公訴意旨另以：被告乙○○基於販賣第一級毒品及第二級毒
    品牟利之犯意，(一)於95年11月至12月間某日在花蓮縣吉安鄉
    ○○路王母娘娘廟旁路邊以四千元代價販賣第一級毒品海洛
    因一包予唐東義；(二)於95年10月間某日及96年1 月10日在花
    蓮縣吉安鄉御花園KTV附近之車上、自強路103巷3 號乙○○
    之住處及王母娘娘廟附近，以二千至三千元代價，販賣安非
    他命1公克予羅紹盛，共計三次；(三)於95年12月間在花蓮縣
    吉安鄉○○路王母娘娘廟口以四千元之代價販賣安非他命1
    公克予丙○○，共計三次，因認被告乙○○另分別涉犯毒品
    危害防制條例第4條第1項、第2項之販賣第一級毒品罪、販
    賣第二級毒品罪嫌。
二、按犯罪事實應依證據認定之，無證據不得認定其犯罪事實；
    又不能證明被告犯罪者，應諭知無罪之判決，刑事訟訴法第
    154條第2項、第301條第1項分別定有明文。次按認定犯罪事
    實所憑之證據，無論直接或間接證據，其為訴訟上之證明，
    須達於通常一般之人均不致有所懷疑，而得確信其為真實之
    程度者，始得據為有罪之認定，倘其證明尚未達到此一程度
    ，而有合理之懷疑存在時，尚難為有罪之認定基礎，最高法
    院76臺上字第4986號著有判例可資參照。又刑事訴訟法第16
    1條第1項規定：檢察官就被告犯罪事實，應負舉證責任，並
    指出證明之方法。因此，檢察官對於起訴之犯罪事實，應負
    提出證據及說服之實質舉證責任。倘其所提出之證據，不足
    為被告有罪之積極證明，或其闡明之證明方法，無從說服法
    官以形成被告有罪之心證，基於無罪推定之原則，自應為被
    告無罪判決之諭知，最高法院92年臺上字第128 號著有判例
    可資參照。
三、訊據被告乙○○否認有販賣第一級毒品海洛因予唐東義，辯
    稱沒有和唐東義交易過，只是在和何貴欽見面時，看過他而
    已；復否認販賣第二級毒品安非他命予羅紹盛，辯稱他與羅
    紹盛是合資購買，因羅紹盛本身在販賣毒品，數量都這麼大
    ，怎麼可能來跟他買，96年1 月10日的時間是正確的，但該
    次是他與羅紹盛合資購買安非他命，二人各出五千元，向小
    江購買，地點在太陽城，羅紹盛騎車載他到太陽城門口，由
    他進去拿，當初是他先打電話給我，問我有沒有地方可以拿
    安非他命，所以二人才一起去買；否認有販賣第二級毒品安
    非他命予丙○○，辯稱檢察官起訴書附表二編號八所載的販
    賣毒品部分，實際上是丙○○幫起訴書附表二編號七毛忠華
    、附表二編號三賴慶城、附表二編號二顏金海向他買安非他
    命，事實是一樣的，並非有另外販賣毒品給丙○○的事實等
    語。
四、經查：
（一）據唐東義於警詢時之證言：「我是透過何貴欽介認識乙○
      ○，向乙○○購買毒品。我於95年12月初透過何貴欽向乙
      ○○購買1,000元海洛因一小包，並於當日在花蓮縣吉安
      鄉王母娘娘廟附近交易。」等語（見警卷第71頁）；又於
      偵查中結證表示，所施用之第一級毒品來源是透過何貴欽
      向乙○○拿的，他雖向乙○○表示要拿毒品，但沒有拿到
      ，也沒有直接向乙○○拿過毒品等語（見偵810卷第62頁
      ）。前開證人復於原審審理時證述，他是透過何貴欽向乙
      ○○買海洛因，錢是拿給何貴欽，何貴欽拿到錢後沒有跟
      他說是向乙○○買或是向乙○○調海洛因，當時何貴欽帶
      他到王母娘娘廟，把錢交給何貴欽後，何貴欽就自己下車
      ，他在車上等，對於何貴欽上樓之後如何交易都不清楚，
      因為認為何貴欽是向乙○○拿，所以才在警詢中說他是透
      過何貴欽向乙○○買海洛因，因為何貴欽當時經常和乙○
      ○在一起，所以才這麼想等語（見原審卷一第122-124頁
      ），足見被告乙○○從未直接與唐東義交易過海洛因，證
      人唐東義警詢及偵查中之陳述係屬推測之詞，且被告乙○
      ○雖與何貴欽曾交易過海洛因，其交易之金額皆為數千元
      ，故有可能係由何貴欽一次購買數千元之海洛因後，再分
      一部分約一千元量予唐東義。本件又查無積極證據足認被
      告乙○○另有販賣海洛因予唐東義之事實，依首揭之說明
      ，即應為無罪之諭知。
（二）復查證人羅紹盛前因販賣第二級毒品案件，經原審以96年
      度訴字第186號判處應執行有期徒刑21年在案，而該案羅
      紹盛係自95年11月起開始販賣安非他命，所扣押之安非他
      命共計安非他命20包（總毛重19.30公克），數量確為龐
      大，明顯超出本件檢察官起訴書所載之數量，是以本件被
      告乙○○辯稱羅紹盛無須向他購買安非他命，並非無據。
      且二人係共同合資向上手小江批入安非他命以供販賣之用
      ，亦屬可能。又羅紹盛自己既有販賣安非他命之行為，則
      其於警詢中供稱自己施用第二級是向被告乙○○購買，且
      不實隱瞞其販賣毒品予陳志洋等之犯行，以推卸販賣之罪
      責，該證述即有可疑，並與常情有違，不可採信。是以僅
      依卷內之其他證據，尚不足以證明被告乙○○有販賣安非
      他命予羅紹盛之事實，該部分即屬不能認定。
（三）共同被告丙○○坦承有介紹朋友向被告乙○○購買安非他
      命，卻否認二人有共同販賣安非他命之犯行，無非避重就
      輕，為脫免自己共同販賣第二級毒品之罪責，是以丙○○
      供述自己向乙○○購買安非他命云云，其真實性即有疑問
      。參酌卷內丙○○與乙○○之通訊監察譯文，得發現與丙
      ○○介紹賴慶城、顏金海及毛忠華向乙○○購買安非他命
      之日期或期間相同，因此丙○○向乙○○拿安非他命既係
      出於共同販賣之犯意聯絡與行為分擔，已如前述，應足以
      排除向乙○○購買之情形，又丙○○既能以介紹他人向乙
      ○○購買安非他命，以換取免費之毒品施用，亦無另向乙
      ○○購買毒品之必要，從而卷內復查無其他積極證據足以
      認定丙○○有另向乙○○購買安非他命之情事，該部分亦
      屬不能證明。
（四）綜上各節，公訴人所舉之證據尚不足以使本院獲得確切之
      心證，認定被告乙○○確實有公訴人所指之上開部分之犯
      行，而有合理之懷疑存在。原審因而為被告無罪之諭知，
      並無不合。檢察官上訴指摘原判決此部分不當，請求撤銷
      ，為無理由，應予駁回。
據上論斷，應依刑事訴訟法第369條第1項前段、第368條、第373
條、第364條、第299條第1項前段，毒品危害防制條例第4條第2
項、第19條第1項，刑法第11條前段、第28條、第51條第4款、第
8款、第47條第1項，判決如主文。
本案經檢察官丁○○到庭執行職務。
中    華    民    國    97    年    5    月    16    日
                  刑事庭審判長法  官    林慶煙
                              法  官    賴淳良
                              法  官    許仕楓
以上正本證明與原本無異
如對本判決不服，應於送達後10日內，向本院提出上訴狀。其未
敘述理由者，並應於提出上訴狀後10日內向本院補提理由狀（須
附繕本）。
                              書記官    林明智
中    華    民    國    97    年    5    月    16     日
附錄：本案論罪科刑法條全文
毒品危害防制條例第4條第2項
製造、運輸、販賣第二級毒品者，處無期徒刑或7年以上有期徒
刑，得併科新臺幣7百萬元以下罰金。
附表一（被告乙○○販賣第一級毒品海洛因）
┌─┬───────┬───────┬─────────┐
│編│  犯 罪 事 實 │主文（罪名及宣│    證   據       │
│號│              │告刑）        │                  │
├─┼───────┼───────┼─────────┤
│1 │被告乙○○於95│乙○○犯販賣第│1.證人何貴欽之證述│
│  │年年底在花蓮縣│一級毒品罪，處│  。              │
│  │吉安鄉王母娘娘│無期徒刑，褫奪│2.被告乙○○行動電│
│  │廟路邊賣1 包海│公權終身。未扣│  話0000000000號之│
│  │洛因給何貴欽一│案之販賣第一級│  通訊監察書及通訊│
│  │次，交易金額為│毒品所得新臺幣│  監察譯文。      │
│  │4千元。       │肆仟元沒收，如│3.檢察官起訴書96年│
│  │              │全部或一部不能│  度偵字第216 號、│
│  │              │沒收時，以其財│  96年度毒偵字第  │
│  │              │產抵償之。扣案│  225 號，可證明何│
│  │              │之塑膠空袋柒拾│  貴欽起訴前有吸食│
│  │              │肆個、電子磅秤│  海洛因和安非他命│
│  │              │壹台、行動電話│  事實。          │
│  │              │參支，均沒收之│4.扣案物塑膠空袋74│
│  │              │。            │  個、電子磅秤1 台│
│  │              │              │  、行動電話3支。 │
│  │              │              │                  │
│  │              │              │                  │
│  │              │              │                  │
├─┼───────┼───────┼─────────┤
│2 │被告乙○○分別│乙○○犯販賣第│1.證人彭芳雄之證述│
│  │於95年12月初起│一級毒品罪三罪│  。              │
│  │以每星期一次之│，各處無期徒刑│2.被告乙○○行動電│
│  │頻率，在其花蓮│，均褫奪公權終│  話0000000000號之│
│  │縣吉安鄉○○路│身。未扣案之販│  通訊監察書及通訊│
│  │103巷3號之住處│賣第一級毒品  │  監察譯文。      │
│  │或住處附近巷內│所得各新臺幣參│3.證人彭芳雄之行動│
│  │賣0.4 公克海洛│仟元（合計玖仟│  電話門號00000000│
│  │因給彭芳雄，獲│元），如全部或│  80號之通聯紀錄。│
│  │利3千元，共計 │一部不能沒收時│                  │
│  │三次。        │，以其財產抵償│                  │
│  │              │之。扣案之塑膠│                  │
│  │              │空袋柒拾肆個、│                  │
│  │              │電子磅秤壹台、│                  │
│  │              │行動電話參支，│                  │
│  │              │均沒收之。    │                  │
├─┼───────┼───────┼─────────┤
│3 │被告乙○○於96│乙○○犯販賣第│1.證人馮俊雄之證述│
│  │年1 月初某日在│一級毒品罪，處│  。              │
│  │花蓮縣吉安鄉吉│無期徒刑，褫奪│2.被告乙○○行動電│
│  │祥七街某處，賣│公權終身。未扣│  話0000000000號之│
│  │0.4 公克海洛因│案之販賣第一級│  通訊監察書及通訊│
│  │給馮俊雄一次，│毒品所得新臺幣│  監察譯文。      │
│  │獲利5 千元。  │伍仟元沒收，如│                  │
│  │              │全部或一部不能│                  │
│  │              │沒收時，以其財│                  │
│  │              │產抵償之。扣案│                  │
│  │              │之塑膠空袋柒拾│                  │
│  │              │肆個、電子磅秤│                  │
│  │              │壹台、行動電話│                  │
│  │              │參支，均沒收之│                  │
│  │              │。            │                  │
└─┴───────┴───────┴─────────┘
 附表二 （被告乙○○與丙○○共同販賣第二級毒品安非他命）
┌─┬───────┬───────┬─────────┐
│編│  犯 罪 事 實 │主文（罪名及宣│  證   據         │
│號│              │告刑）        │                  │
├─┼───────┼───────┼─────────┤
│1 │何貴欽於95年年│乙○○犯販賣第│1.被告乙○○之自白│
│  │底某日，在花蓮│二級毒品罪，累│  。              │
│  │縣吉安鄉王母娘│犯，處有期徒刑│2.證人何貴欽於偵查│
│  │娘廟路邊，以五│捌年。未扣案之│  中之證述。      │
│  │千元之價格向商│販賣第二級毒品│3.扣案之塑膠空袋74│
│  │東裕購買安非他│所得新臺幣伍仟│  個、電子磅秤1台 │
│  │命一包。      │元沒收，如全部│  、行動電話3支。 │
│  │              │或一部不能沒收│                  │
│  │              │時，以其財產抵│                  │
│  │              │償之。扣案之塑│                  │
│  │              │膠空袋柒拾肆個│                  │
│  │              │、電子磅秤壹台│                  │
│  │              │、行動電話參支│                  │
│  │              │，均沒收之。  │                  │
├─┼───────┼───────┼─────────┤
│2 │顏金海於96年1 │乙○○共同犯販│1.被告乙○○及被告│
│  │月5 日先與商東│賣第二級毒品罪│  丙○○之自白。  │
│  │裕電話交易，約│，累犯，處有期│2.證人顏金海之證述│
│  │好購買價格2500│徒刑捌年。未扣│  。              │
│  │元之安非他命1 │案之販賣第二級│3.扣案如犯罪事實欄│
│  │包，再由被告黃│毒品所得新臺幣│  五所示之塑膠空袋│
│  │蔡旗送至花蓮市│貳仟伍佰元，應│  74個、電子磅秤1 │
│  │進豐街57巷1 弄│與丙○○連帶沒│  台、行動電話3 支│
│  │1 號（顏金海住│收，如全部或一│  。              │
│  │處）。        │部不能沒收時，│                  │
│  │              │以其等財產抵償│                  │
│  │              │之。扣案之塑膠│                  │
│  │              │空袋柒拾肆個、│                  │
│  │              │電子磅秤壹台、│                  │
│  │              │行動電話參支，│                  │
│  │              │均沒收之。    │                  │
├─┼───────┼───────┼─────────┤
│3 │賴慶城於95年年│乙○○共同犯販│1.被告乙○○及被告│
│  │底在花蓮縣吉安│賣第二級毒品罪│  丙○○之自白。  │
│  │鄉○○○街透過│，累犯，處有期│2.證人賴慶城於檢察│
│  │被告丙○○向商│徒刑捌年。未扣│  官偵查中之證述。│
│  │東裕購買數量1 │案之販賣第二級│3.扣案之塑膠空袋74│
│  │包、價格1千元 │毒品所得新臺幣│  個、電子磅秤1台 │
│  │之安非他命。  │壹仟元，應與黃│  、行動電話3支。 │
│  │              │蔡旗連帶沒收，│                  │
│  │              │如全部或一部不│                  │
│  │              │能沒收時，以其│                  │
│  │              │等財產抵償之。│                  │
│  │              │扣案之塑膠空袋│                  │
│  │              │柒拾肆個、電子│                  │
│  │              │磅秤壹台、行動│                  │
│  │              │電話參支，均沒│                  │
│  │              │收之。        │                  │
├─┼───────┼───────┼─────────┤
│4 │彭芳雄分別於95│乙○○犯販賣第│1.被告乙○○之自白│
│  │年12月初及月底│二級毒品罪二罪│  。              │
│  │，在花蓮縣吉安│，均累犯，各處│2.證人彭芳雄之證述│
│  │鄉○○路103巷3│有期徒刑捌年。│  。              │
│  │號乙○○住處，│未扣案之販賣第│3.扣案之塑膠空袋74│
│  │各向被告乙○○│二級毒品所得各│  個、電子磅秤1台 │
│  │以1 千元之價格│新臺幣壹仟元（│  、行動電話3支。 │
│  │購買數量0.2 公│合計貳仟元）沒│4.被告乙○○行動電│
│  │克安非他命二次│收，如全部或一│  話0000000000號之│
│  │。            │部不能沒收時，│  通訊監察書及通訊│
│  │              │以其財產抵償之│  監察譯文。      │
│  │              │。扣案之塑膠空│                  │
│  │              │袋柒拾肆個、電│                  │
│  │              │子磅秤壹台、行│                  │
│  │              │動電話參支，均│                  │
│  │              │沒收之。      │                  │
├─┼───────┼───────┼─────────┤
│5 │張清海分別於95│乙○○犯販賣第│1.被告乙○○之自白│
│  │年12月26日、96│二級毒品罪三罪│  。              │
│  │年1月6日、11日│，均累犯，各處│2.被告乙○○行動電│
│  │，在花蓮縣吉安│有期徒刑捌年。│  話0000000000號通│
│  │鄉○○路103 巷│未扣案之販賣第│  訊監察書及通訊監│
│  │3 號乙○○住處│二級毒品所得各│  察譯文。        │
│  │附近，向被告商│新臺幣壹仟元（│3.證人張清海之證述│
│  │東裕以1千元之 │合計參仟元）沒│  。              │
│  │價格購買0.1公 │收，如全部或一│4.扣案之塑膠空袋74│
│  │克之安非他命三│部不能沒收時，│  個、電子磅秤1台 │
│  │次。          │以其財產抵償之│  、行動電話3支。 │
│  │              │。扣案之塑膠空│                  │
│  │              │袋柒拾肆個、電│                  │
│  │              │子磅秤壹台、行│                  │
│  │              │動電話參支，均│                  │
│  │              │沒收之。      │                  │
├─┼───────┼───────┼─────────┤
│6 │毛忠華於95年12│乙○○共同犯販│1.被告乙○○及黃蔡│
│  │月間在花蓮縣吉│賣第二級毒品罪│  旗之自白。      │
│  │安鄉○○路103 │，累犯，處有期│2.檢察官起訴書96年│
│  │巷3號附近，透 │徒刑捌年。未扣│  度偵字第219號、 │
│  │過被告丙○○向│案之販賣第二級│  96年度毒偵字第80│
│  │被告乙○○購買│毒品所得新臺幣│  號，可證明毛忠華│
│  │1公克、價格6千│陸仟元，應與黃│  起訴前有吸食安非│
│  │元之安非他命一│蔡旗連帶沒收，│  他命事實。      │
│  │次。          │如全部或一部不│3.扣案之塑膠空袋74│
│  │              │能沒收時，以其│  個、電子磅秤1台 │
│  │              │等財產抵償之。│  、行動電話3支。 │
│  │              │扣案之塑膠空袋│                  │
│  │              │柒拾肆個、電子│                  │
│  │              │磅秤壹台、行動│                  │
│  │              │電話參支，均沒│                  │
│  │              │收之。        │                  │
└─┴───────┴───────┴─────────┘
附表三  （被告乙○○轉讓第一級毒品海洛因）
┌─┬───────┬───────┬─────────┐
│編│  犯罪事實    │主文（罪名、宣│  證   據         │
│號│              │告刑）        │                  │
├─┼───────┼───────┼─────────┤
│1 │被告乙○○分別│乙○○犯轉讓第│1.被告乙○○之自白│
│  │於95年10月底某│一級毒品罪四罪│  。              │
│  │日在其花蓮縣吉│，均累犯，各處│2.證人丙○○之證述│
│  │安鄉○○○街其│有期徒刑貳年。│  。              │
│  │店內；於95年12│              │3.被告乙○○行動電│
│  │月初某日、12月│              │  話0000000000號通│
│  │中旬某日及96年│              │  訊監察書及通訊監│
│  │1 月間某日在其│              │  察譯文。        │
│  │花蓮縣吉安鄉自│              │4.證人丙○○行動電│
│  │強路103巷3號之│              │  話門號0000000000│
│  │住處附近巷口，│              │  及0000000000通聯│
│  │各轉讓約注射針│              │  紀錄。          │
│  │筒5 格量之海洛│              │                  │
│  │因（價值約500 │              │                  │
│  │元）供被告黃蔡│              │                  │
│  │旗施用，共計四│              │                  │
│  │次。          │              │                  │
├─┼───────┼───────┼─────────┤
│2 │被告乙○○於95│乙○○犯轉讓第│1.被告乙○○之自白│
│  │年12月26日及12│一級毒品罪二罪│  。              │
│  │月底某日，分別│，均累犯，各處│2.證人吳淑華之證述│
│  │在其花蓮縣吉安│有期徒刑貳年。│  。              │
│  │鄉○○路103巷3│              │3.被告乙○○行動電│
│  │號住處，各轉讓│              │  話0000000000號通│
│  │約注射針筒5 格│              │  訊監察書及通訊監│
│  │量之海洛因（價│              │  察譯文。        │
│  │值約300元）供 │              │4.證人吳淑華行動電│
│  │吳淑華施用，共│              │  話門號0000000000│
│  │計二次。      │              │  通聯紀錄        │
│  │              │              │5.檢察官起訴書96年│
│  │              │              │  度偵字第81號、96│
│  │              │              │  年度毒偵字第182 │
│  │              │              │  號，可證明吳淑華│
│  │              │              │  起訴前有吸食海洛│
│  │              │              │  因和安非他命事實│
│  │              │              │  。              │
└─┴───────┴───────┴─────────┘
附表四（被告乙○○轉讓第二級毒品安非他命部分）
┌─┬───────┬───────┬─────────┐
│編│  犯罪事實    │主文（罪名、宣│  證   據         │
│號│              │告刑及減得刑）│                  │
├─┼───────┼───────┼─────────┤
│1 │被告乙○○分別│乙○○犯轉讓第│1.被告乙○○之自白│
│  │於95年年底某日│二級毒品罪二罪│  。              │
│  │在花蓮縣吉安鄉│，均累犯，各處│2.證人張清海之證述│
│  │王母娘娘廟附近│有期徒刑壹年貳│  。              │
│  │；於96年1月3日│月，各減為有期│3.被告乙○○行動電│
│  │在其花蓮縣吉安│徒刑柒月。    │  話0000000000號通│
│  │鄉○○路103巷3│              │  訊監察書及通訊監│
│  │號住處巷口之超│              │  察譯文。        │
│  │商，各轉讓0.01│              │                  │
│  │公克安非他命（│              │                  │
│  │價值約100 元）│              │                  │
│  │給張清海，共計│              │                  │
│  │二次。        │              │                  │
├─┼───────┼───────┼─────────┤
│2 │被告乙○○於95│乙○○犯轉讓第│1.被告乙○○之自白│
│  │年12月28日在花│二級毒品罪，累│  。              │
│  │蓮縣吉安鄉自強│犯，處有期徒刑│2.證人馮俊雄之證述│
│  │路王母娘娘廟附│壹年貳月，減為│  。              │
│  │近轉讓0.01公克│有期徒刑柒月。│3.被告乙○○行動電│
│  │安非他命給馮俊│              │  話0000000000號通│
│  │雄一次，價值約│              │  訊監察書及通訊監│
│  │100元。       │              │  察譯文。        │
│  │              │              │4.證人馮俊雄行動電│
│  │              │              │  話門號0000000000│
│  │              │              │  號之通聯紀錄    │
├─┼───────┼───────┼─────────┤
│3 │被告乙○○分別│乙○○犯轉讓第│1.被告乙○○之自白│
│  │於96年1 月初某│二級毒品罪三罪│  。              │
│  │日、1 月中旬某│，均累犯，各處│2.證人張仕穎之證述│
│  │日及2 月初某日│有期徒刑壹年貳│  。              │
│  │在花蓮縣吉安鄉│月，各減為有期│3.被告乙○○行動電│
│  │御花園KTV附近 │徒刑柒月。    │  話0000000000號通│
│  │轉讓0.01公克安│              │  訊監察書及通訊監│
│  │非他命（價值約│              │  察譯文。        │
│  │100元）給張仕 │              │4.證人張仕穎之行動│
│  │穎，共計三次。│              │  電話門號00000000│
│  │              │              │  78號之通聯紀錄。│
└─┴───────┴───────┴─────────┘


司法院資訊處製作；財團法人民間司法改革基金會備份。
